【裁判字號】    92,交易,322
【裁判日期】    921028
【裁判案由】    贓物等
【裁判全文】
臺灣桃園地方法院刑事判決                        九十二年度交易字第三二二號
    公  訴  人  臺灣桃園地方法院檢察署檢察官
    被      告  乙○○
右列被告因贓物等案件，經檢察官提起公訴（九十二年度偵字第八０六三號），本院
判決如左：
    主  文
乙○○收受贓物，處有期徒刑陸月，如易科罰金，以參佰元折算壹日。又服用酒類，
不能安全駕駛動力交通工具而駕駛，處拘役伍拾日，如易科罰金，以參佰元折算壹日
。
    事  實
一、乙○○前曾有多次竊盜、贓物前科，最後一次於民國八十五年間因竊盜、違反麻
    醉藥品管理條例等案件，分別經法院判處有期徒刑八月、四月，嗣並由法院合併
    定應執行刑為有期徒刑十月確定，於八十七年一月十七日縮刑期滿執行完畢（未
    構成累犯），仍不知悔改。其明知真實年籍不詳自稱「阿文」之成年男子持有之
    ＮＦＭ—九四二號重機車來路不明，係屬贓物（該重機車原為甲○○所有，於九
    十二年三月二十九日晚間九時四十分許，在桃園縣龍潭鄉○○路六五七號前失竊
    ），仍於九十二年四月二十五日晚間十一時許，在桃園縣龍潭鄉○○○街，向「
    阿文」收受上開贓車，供己騎用。九十二年四月二十七日上午，乙○○騎乘上開
    重機車，至桃園縣龍潭鄉梅花莊，與友人共同飲用數量不詳之米酒後，又另行起
    意，於當日下午四時許，在酒醉不能安全駕駛動力交通工具之狀態下，騎乘上開
    重機車，沿桃園縣龍潭鄉黃泥塘無名產業道路，由南往北方向行駛，欲返回其位
    於桃園縣龍潭鄉○○路○○段五三三巷三弄十號居處。當日下午四時十分許，乙○○騎乘上開重機車，沿上開產業道路，行經桃園縣龍潭鄉黃泥塘二十二之一號
    前時，遭由丙○○騎乘之ＶＭＵ—三七五號輕機車自後追撞而肇事（過失傷害丙○○部分業經檢察官為不起訴處分）。詎乙○○為防警員發現其騎乘贓車，竟即
    將該車牽往鄰近巷弄藏放，旋警員到場處理，發覺有異而查獲，當場並扣得機車
    鑰匙一把；乙○○嗣後經警測試其呼氣中所含酒精濃度結果，達一點零六ＭＧ／
    Ｌ。
二、案經桃園縣政府警察局平鎮分局報請台灣桃園地方法院檢察署檢察官偵查起訴。
    理  由
一、訊據被告乙○○固不否認於九十二年四月二十七日，在酒後不能安全駕駛動力交
    通工具之狀態下，騎乘其向「阿文」取得之ＮＦＭ—九四二號重機車，在行經桃
    園縣龍潭鄉黃泥塘二十二之一號前時，因遭丙○○騎乘之機車追撞，經警員到場
    處理，而發覺ＮＦＭ—九四二號重機車係失竊贓車等事實，惟否認有何收受贓物
    犯行。辯稱：機車本來丟在龍潭中正路「法蓮宮」工地，被「阿文」騎到梅花莊
    去喝酒，伊有一起去，後來「阿文」喝醉了，就叫伊把車騎回工地，伊不知道是
    贓車云云。經查：
（一）被告於九十二年四月二十七日，在酒後不能安全駕駛動力交通工具之狀態下，
      騎乘ＮＦＭ—九四二號重機車上路，與丙○○發生擦撞之事實，已經被告自白
      屬實，並有其酒精濃度呼氣值測試單、警員測試觀察記錄表、酒後生理協調平
      衡檢測記錄卡各一份附卷可稽。被告酒醉駕車之犯行，已堪認定。
（二）上開ＮＦＭ—九四二號重機車原為甲○○所有，於九十二年三月二十九日晚間
      九時四十分許，在桃園縣龍潭鄉○○路六七五號前失竊之事實，迭據被害人甲○○於警訊、偵查中指明在卷，並有贓物領據一份附卷可稽，係屬贓物無誤。
      而被告於警訊、偵查中自承：「於九十二年四月二十五日晚上十一時許，在龍
      潭鄉○○○街向『阿文』借車」等語（偵卷第九頁反面、第三十八頁反面），
      其並確實因騎乘上開重機車，而與丙○○騎乘之機車發生擦撞而肇事，已如前
      述。參酌被告在肇事後，迅即將機車牽往鄰近巷弄藏放，此經證人即處理警員
      張芳名、蘇家慶於偵查中證述明白（偵卷第五十五頁），足見被告知贓。被告
      雖辯稱：「機車本來丟在龍潭中正路『法蓮宮』工地，被『阿文』騎到梅花莊
      去喝酒，伊有一起去，後來『阿文』喝醉了，就叫伊把車騎回工地，伊不知道
      是贓車」云云，然被告係遭丙○○自後追撞，一般而言，丙○○顯有未注意前
      車之過失，反係被告對該次交通事故，尚無明顯過失可言，丙○○又已通知警
      員到場處理，則衡情，設非別有原因，被告保全有利事證尚且不及，豈有匆忙
      將車牽往別處藏放之理。況被告在本院所辯，明顯與其先前在警訊中之供述不
      同；與其在偵查中所稱：「（查獲當天）請朋友載我回去，但朋友不肯，剛好
      阿文自我們旁邊經過，朋友把阿文攔下來，要阿文借我車」云云（偵卷第五十
      三頁反面），不論向「阿文」借車之時間、原因，均有出入，實屬可疑，被告
      又無法提供相關事證，以供本院調查，其所辯自無足採。是故，被告收受贓物
      之犯行，亦堪認定。
（三）綜上所述，本件事證已臻明確，被告所辯無非卸責之詞，並不足採。其收受贓
      物、公共危險之犯行，均堪認定。
二、核被告乙○○所為，係犯刑法第三百四十九條第一項之收受贓物罪，及同法第一
    百八十五條之三之公共危險罪。其所犯上開二罪間，方法不同，行為互異，係分
    別起意，應分論併罰。爰審酌被告此前有贓物、竊盜等多項前科，有臺灣高等法
    院被告全國前案記錄表附卷可稽，素行不佳，其犯罪之動機、手段，被害人所受
    之損害，及被告犯後並未坦承犯行等一切情狀，分別量處如主文所示之刑，並均
    諭知易科罰金之折算標準，以示懲儆。扣案鑰匙一把並非被告之物，此經其陳明
    在卷，不予沒收。
據上論斷，應依刑事訴訟法第二百九十九條第一項，刑法第一百八十五條之三、第三
百四十九條第一項、第四十一條第一項前段，罰金罰鍰提高標準條例第一條前段、第
二條，判決如主文。
本案經檢察官林秀敏到庭執行職務。
中        華        民        國     九十二   年    十     月   廿八    日
                                  臺灣桃園地方法院刑事第八庭
                                 審判長法   官     林恆吉
                                       法   官     劉秀君
                                       法   官     陳彥宏
右正本證明與原本無異
如不服本判決書應於送達後十日內向本院提出上訴狀
                                        書記官     翁其良
中        華        民        國     九十二    年    十    月   二十九  日
論罪法條：刑法第一百八十五條之三、第三百四十九條第一項
中華民國刑法第一百八十五條之三
服用毒品、麻醉藥品、酒類或其他相類之物，不能安全駕駛動力交通工具
而駕駛者，處一年以下有期徒刑、拘役或三萬元以下罰金。
中華民國刑法第三百四十九條
收受贓物者，處三年以下有期徒刑、拘役或五百元以下罰金。
搬運、寄藏、故買贓物或為牙保者，處五年以下有期徒刑、拘役或科或併
科一千元以下罰金。
因贓物變得之財物，以贓物論。


司法院資訊處製作；財團法人民間司法改革基金會備份。
